【裁判字號】    90,訴,240
【裁判日期】    900820
【裁判案由】    違反毒品危害防制條例
【裁判全文】
臺灣屏東地方法院刑事判決                            九十年度訴字第二四號
    公  訴  人  臺灣屏東地方法院檢察署檢察官
    被      告  甲○○
    指定辯護人  本院公設辯護人乙○○
右列被告因違反毒品危害防制條例案件，經檢察官提起公訴（九十年度偵字第四三二
號），本院判決如左：
     主  文
甲○○共同連續販賣第一級毒品，累犯，處有期徒刑柒年貳月。
     事  實
甲○○曾因違反麻醉藥品管理條案件，經臺灣南投地方法院判處有期徒刑六月確定，
於民國八十七年八月十九日執行完畢，仍不知悛悔，與綽號「慶仔」之不詳姓名男子
，基於意圖販賣第一級毒品海洛因營利之概括犯意聯絡，自八十九年十月二十四日起
，迄同年十二月六日止，經由張家誠、明麗貞以住家電話0000000號及公用電
話0000000號（編號0000000號），撥打其持用之000000000
0號、0000000000號兩支行動電話聯絡交易地點之方式，連續在高雄縣鳳
山火車站旁及屏東縣屏東市○○路八十五號「彩虹大樓」轉角處之雜貨店前，以每○
‧二公克新臺幣（下同）一千元之代價，將不詳數量之海洛因販售與張家誠及明麗貞
。嗣於八十九年十二月八日，張家誠、明麗貞二人因涉嫌施用毒品遭警方調查，其二
人主動供述毒品來源始查悉上情。
     理  由
一、訊據被告甲○○矢口否認販賣海洛因之事實，併其辯護意旨辯稱：張家誠、明麗
    貞二人欲向伊調借毒品不成，轉而挾怨報復，且本件未扣有任何毒品或販賣工具
    ，證明力明顯不足，誤判之危險性極高云云。經查：
（一）前揭事實，迭據證人張家誠、明麗貞二人指證在卷，互核大致相符，雖未能精
      確指陳交易毒品海洛因之時間、次數、數量及金額，然此涉及渠等是否施以特
      別之觀察、記憶及相隔時間之久暫等因素，尚難指為瑕疵。而證人張家誠、明
      麗貞因施用毒品遭警方調查，除坦認施打毒品海洛因之犯行外，另主動供陳渠
      等毒品來源，惟本件於無被告持有海洛因及相關分裝器具如分裝袋或磅秤可資
      佐證之情況下，張家誠、明麗貞二人是否出於獲邀寬典而虛捏事實，甚或純為
      陷構被告入罪之不正動機，厥為本件應予審究之重點。
（二）訊據被告初於警、偵訊時，以張家誠、明麗貞調借毒品不成轉而挾怨報復置辯
      ，然迨於本院審理時，質諸被告與張家誠、明麗貞有若何之過節或糾紛，被告
      詳慮後竟稱「完全沒有糾紛」，顯見其上開辯詞要屬虛妄，目的在於降低張家
      誠、明麗貞二人證詞之證明力，以求脫免罪責，由此適可徵張家誠、明麗貞二
      人並非設詞誣陷被告入罪。
（三）張家誠、明麗貞二人固確有施用毒品海洛因之犯行，且施用之毒品，經採驗尿
      液結果，亦確呈海洛因水解後之嗎啡陽性反應，有屏東縣衡生局尿液檢驗報告
      二紙可稽。茲縱認張家誠、明麗貞二人出於獲邀寬典之動機，因而供出毒品來
      源，惟亦須經破獲始有減刑可言，衡情，所指應即真實販售毒品之人，諒無恣
      意誣指之可能。況且，張家誠、明麗貞二人所指購毒期間，係以住處電話00
      00000號及公用電話0000000號，撥打販毒者使用之000000
      0000號及0000000000號兩支行動電話等情，經查確有其事，有
      0000000號及0000000號通聯紀錄可憑。而上開0000000
      000號及0000000000號行動電話，確屬被告使用一節，復為被告
      所是認（見偵卷第十頁背面），其復供承有接獲張家誠、明麗貞打來之電話，
      惟否認係聯繫購毒事宜（見審卷第三七頁至第三八頁），足見張家誠、明麗貞
      所指，顯非無稽，均得佐證渠二人指證之真實性。
（四）國家為杜絕毒品之氾濫，對於查緝施用及販賣毒品之政策，無不嚴加執行，販
      賣毒品罪又係重罪，設若無利可圖，衡情一般持有毒品之人當無輕易將所持有
      之安非他命出脫，甘冒於再次向他人購買時，而有被查獲移送法辦之危險之理
      ，足徵被告販賣毒品顯有營利之意圖。
二、按海洛因係第一級毒品，核被告販賣海洛因，係犯毒品危害防制條例第四條第一
    項之販賣第一級毒品罪。被告持有海洛因進而販賣，持有之低度行為應為販賣之
    高度行為所吸收，不另論罪。其先後多次犯行，時間緊接，犯罪構成要件相同，
    顯係基於概括犯意反覆為之，為連續犯，應以一罪論。被告曾因違反麻醉藥品管
    理條案件，經臺灣南投地方法院判處有期徒刑六月確定，於八十七年八月十九日
    執行完畢，有臺灣屏東地方法院檢察署刑案資料查註紀錄表及本院全國前案紀錄
    表可按，其於五年內再犯本件有期徒刑以上之罪，為累犯，因所犯販賣第一級毒
    品罪，其法定本刑為死刑或無期徒刑，依法均不得加重。另查販賣第一級毒品罪
    ，其法定本刑為死刑或無期徒刑，然衡諸被告因一時失慮，未及深思法律後果，
    而罹此重典，且其販賣次數無多，期間不長，危害非鉅，復念其甫分娩生產等情
    ，本件如處以最輕本刑即無期徒刑，毋寧過重，犯罪情節尚堪憫恕，爰依刑法第
    五十九條之規定，酌量減輕其刑。被告與綽號「慶仔」之男子就前揭犯行，有犯
    意之聯絡及行為之分擔，均為共同正犯。爰審酌被告素行不端，販賣毒品，助長
    毒品氾濫，戕害他人身心，其犯罪之動機、目的、期間、所生危害、犯後態度等
    一切情狀，量處如主文所示之刑。
據上論斷，應依毒品危害防制條例第四條第一項，刑法第十一條前段、第二十八條、
第五十六條、第四十七條、第五十九條，判決如主文。
中      華      民      國      九十      年      八      月    二十    日
                                          法  官  蔡憲德
右正本證明與原本無異。
對於本判決如有不服應於收受送達後十日內向本院提出上訴書狀上訴於台灣高等法院
高雄分院並按他造當事人之人數附具繕本。
                                          書記官  林鴻仁
中      華      民      國      九十      年      八      月    二十    日
附錄本案論罪科刑法條
毒品危害防制條例第四條第一項
製造、運輸、販賣第一級毒品者，處死刑或無期徒刑；處無期徒刑者，得併科新台幣
一千萬元以下罰金。


司法院資訊處製作；財團法人民間司法改革基金會備份。
